Inventaris van de Minuut- en Constructiebladen Oost-Indische Archipel Afdeling II
Nationaal Archief, Den Haag
- IIe afdeling: noordkust Sumatra en Straat Malaka, 1.2.02
  - Onderafdeling E: van hoek Perolin tot de Katibank, E
    - Aroebaai, Oct. - Nov. 1950; E60a-E60b; Schaal 25.000
      Opgenomen/samengesteld: Luit. ? G.A. Boegborn Schip: Jr. Ms. J. v. Brakel a + b in 2
      - Min.bl., E60a
      - constructie blad, E60b
    - Sumatra O.kust Aroebaai Sembilang geul, 1897; E64b-E65a; Schaal 16.000
      Schip: Simbawa
      - Min.bl, E65a
      - Constr.bl, E64b
    - Aroebaai, drempel Sembilanggeul, 1891; E67; Schaal 20.000
      Opgenomen/samengesteld: G.F. Tydeman Schip: Melv. v. Carnbee
    - Monden der Sembilang en Babalan riv., 1899; E72a-E72b; Schaal 20.000
      Schip: Hr.Ms. Simbawa
      - min.bl, E72a
      - constr.bl, E72b
    - Babalan-rivier, E75; Schaal 20.000
    - Babilangeul, Oct. Nov. 1950; E77a-E77b; Schaal 25.000
      Opgenomen/samengesteld: Luit A/Z G.A Borgborn Schip: Hr. Ms. J v. Brakel
      - min.bl, E77a
      - constr.blad, E77b
    - Langkat en Serapoh-rivier, 1912; E79a-E79b; Schaal 40.000
      Schip: G.S.S. Hilda
      - Blad 1, E79a
      - Blad 2, E79b
    - Langkat en Serapoh-geul, 1912; E80; Schaal 20.000
    - Mond Langkat rivier, 1890; E81a-E81b; Schaal 40.000
      - min.bl., E81a
      - constr.bl, E81b
    - Monden der Gebang en Langkatrivier, 1897; E82a-E82c; Schaal 20.000
      Opgenomen/samengesteld: v/d Berg Schip: Sumbawa
      - min.bl, E82a
      - constr.bl Gebang, E82b
      - constrl.bl Langkat-riv., E82c
    - Mond Langkatrivier, 1897; E83; Schaal 20.000
      Opgenomen/samengesteld: v. Maren, Bentz, v/d Berg Schip: Sumbawa
    - Mond Langkatrivier, E84a-E84b; Schaal 40.000
      - Blad 1, 1898, E84a
      - Blad 2, 1903, E84b
    - Mond Langkatrivier, 1903; E85a-E85b; Schaal 20.000
      Schip: Brak
      - netkaart, E85a
      - werkblad, E85b
    - Monden Langkat-rivier, 1913; E86; Schaal 40.000
      Opgenomen/samengesteld: Havenm. Pangkalan Schip: Brandan
    - Verbeterd plan der Langkat R. van P. Troesan Kapal tot paloe Nipah, E87a-E87b; Schaal 10.000
      - Blad 1, April 1923, E87a
      - Blad 2, Juli '25, E87b
    - Langkat R. van Paloe Badina tot Paloe Nipah, 1: 10.000, Serapoh-riv. Troesan beo. P.Simpang Tiga, 1: 40.000, 1926; E88; Schaal verschillend
      Opgenomen/samengesteld: Havenm.Pangk. Bradan
    - Langkat rivier, 1898; E89; Schaal ?
    - Mond Delirivier, 1890; E92a-E92b; Schaal 40.000
      - min.bl, E92a
      - constr.bl, E92b
    - Deli-geul, 1899; E93; Schaal 40.000
    - Mond Deli-rivier, 1905; E94; Schaal 20.000
      Schip: G.S.S. Dog
    - Belawangeul, Nov. 1915; E95; Schaal 10.000
      Opgenomen/samengesteld: Havenm. Belawan
    - Mond Deli-rivier, 1919; E96a-E96b; Schaal 20.000
      Schip: Tydeman
      - min.bl., E96a
      - constr.bl., E96b
    - Approaches to Belawan Harbour and Deli River, 1945; E97; Schaal 25.000
      Opgenomen/samengesteld: Lt.Comdr. J.A. Brown Schip: H.M.S.White Bear
    - Belawangeul, 1924; E98; Schaal 5.000
      Opgenomen/samengesteld: Havenwerken
    - Belawan-rivier en mond der Deli-rivier, 1919; E99a-E99b; Schaal 10.000
      Schip: Tydeman a + b in 2
      - min.bl., E99a
      - constr.bl., E99b
    - Belawan-rivier, 1901; E100; Schaal 10.000
      Schip: G.S.S. Flamingo
    - Belawan-rivier bij de kolensteiger, 1903; E101; Schaal 5.000
      Schip: G.S.S. Zeeduif
    - Belawan-rivier, 1905; E102; Schaal 10.000
    - Belawan-rivier, 1915; E103; Schaal 10.000
      Opgenomen/samengesteld: Gezagvoerder Schip: S.S. Java
    - P.Berhala (varela), 1891; E104; Schaal 40.000
      Opgenomen/samengesteld: G.F. Tydeman Schip: Melv. V. Carnbee
    - Belawan-rivier bij de steigers, 1915 of 16?; E105; Schaal 5.000
      Opgenomen/samengesteld: Havenmeester?
    - Geen titel, 1916; E106a-E106b; Schaal 10.000
      Schip: Opn.vtg. v. Gogh
      - min.blad Berhala, E106a
      - constr.bl., E106b
    - Monden der Padang- en Pagoerawan R., 1915; E107; Schaal 10.000
      Schip: Slibzuiger "Java"
    - Haven Belawan, 1921; E108
    - Haven van Belawan, 1947; E109; Schaal 5.000
      Opgenomen/samengesteld: Verkeer en Waterstaat, afd. Havenwezen
    - Haven van Belawan (Geul), 1947; E110; Schaal 10.000
    - Haven van Belawan (Geul), 1948; E111a-E111d; Schaal 20.000; Schaal 2.000; Schaal 200
      Opgenomen/samengesteld: Verkeer en Waterstaat afd. Havenwezen a in 2
      - Blad 1, E111a
      - Blad 2, E111b
      - Blad 3, E111c
      - Blad 4, E111d
    - Mond der Belawan Deli Rivier, 1953; E112a-E112b; Schaal 20.000
      Opgenomen/samengesteld: A.S. Kooimans Schip: Burdjamhal a + b in 2
      - min.bl., E112a
      - constr.bl., E112b
    - Mond der Belawan Deli Rivier, 1953; E113a-E113b; Schaal 10.000
      Opgenomen/samengesteld: A.S. Kooimans Schip: Burdjamhal
      - min.bl., E113a
      - constr.bl., E113b
    - Mond der Belawan Deli Rivier, 1954; E114a; Schaal 10.000
  - Onderafdeling F: van de Matibank tot hoek Penipahan, F
    - Oostkust Sumatra blad III, van de Matibank tot hoek Penipahan, 1892; F1a-F1c; Schaal 200.000
      Opgenomen/samengesteld: C.F. Tydeman Schip: Melvill v. Carnbee a + b + c in 2
      - min.bl., F1a
      - constr.bl., F1b
      - constr.bl., F1c
    - Oostkust Sumatra, Asahan, Kwaloe- en Bilahgeb., 1892; F3; Schaal 200.000
      Opgenomen/samengesteld: G.F. Tydeman Schip: Melvill v. Carnbee
    - Mond Asahanrivier, 1891; F6a-F6b; Schaal 40.000
      - min.bl, F6a
      - constr.bl., F6b
    - Schets Batoe Bahra Bank, 1909; F7
      Opgenomen/samengesteld: H. Lucardie Schip: S.S. Valentijn
    - Mond Asahan-rivier, 1911; F8a-F8b; Schaal 40.000
      Schip: Opn. Sumbawa
      - min.bl., F8a
      - constr.bl., F8b
    - Asahan-rivier tot Tandjoeng Balei, 1911; F9a-F9b; Schaal 20.000
      - min.bl., F9a
      - constr.bl., F9b
    - Mond Batoe Bahra-rivier, 1915; F10; Schaal 2.500
      Opgenomen/samengesteld: Havenmeester
    - Asahanrivier van de mond tot Tg.Balei, 1891; F11a-F11b; Schaal 20.000
      Opgenomen/samengesteld: G.F. Tydeman Schip: Melvill. v. Carnbee
      - min.bl., F11a
      - constr.bl., F11b
    - Asahanrivier tot Tg.Balei en Mond Asahan R, 1911; F12; Schaal 40.000; Schaal 20.000
      Schip: Hydr. Bureau
    - Asahanrivier van Kg.Bagan tot Sintang, 1865; F13; Schaal ?
      Opgenomen/samengesteld: D.J.A.D. v/d Steen Schip: Sindoro
    - Asahanrivier van Boeaja topt de Gouv.steiger, 1908; F14; Schaal 10.000
      Schip: ?
    - Asahanrivier in 2 bladen, 1907; F15a-F15b; Schaal 30.000
      Opgenomen/samengesteld: Spoorwegverkenning Midden Sumatra
      - Blad 1, F15a
      - Blad 2, F15b
    - Assahanrivier nabij Tg.Balei, 1910; F16; Schaal 13.000
    - Monden Koealoe en Paneirivieren, 1892; F17a-F17b; Schaal 60.000
      - Blad 1, F17a
      - Blad 2, F17b
    - Asahan R. van Telok Niboeng tot Tg.Balai, 1918; F18; Schaal 20.000
      Opgenomen/samengesteld: Havenm.Tg.Balai
    - Mond der Asahan-rivier, 1919; F19a-F19b; Schaal 40.000
      - min.bl., F19a
      - constr.bl, F19b
    - Asahan R. van mond tot Tandjoeng Balai, 1919; F20a-F20b; Schaal 20.000
      - Min.bl., F20a
      - constr.bl., F20b
    - Asahan-rivier van Tandjoeng Balai tot Pandar-poelan, 1919; F21; Schaal 20.000; Schaal 30.000
    - Koeala-rivier van de mond tot Kg. Singa Sanya, 1867; F22; Schaal ± 175.000
      Schip: Bronbeek
    - Telok Niboeng, F23; Schaal 1.000
      Opgenomen/samengesteld: ?Schip: ?
    - Havenemplacement Telok Niboeng, 1914; F24; Schaal 3.000
    - Panai-rivier bij Laboean Bilik, 1916; F25a-F25b; Schaal 20.000
      - Min.bl., F25a
      - constr.bl., F25b
    - Panai-rivier van de mond tot Laboean Bilik, 1862; F26a-F26b; Schaal 60.000
      Opgenomen/samengesteld: G.F. Tydeman Schip: Melvill. V. Carnbee
      - min.bl., F26a
      - constr.bl., F26b
    - Lodingen in de Panei-geul (calque van Krt.21), F27; Schaal 60.000
      Schip: S.S. v. Hogendorp
    - Monden der Koealoe- en Panai-rivier, 1910; F28a-F28b; Schaal 60.000
      Opgenomen/samengesteld: D.E. Keus Schip: Opn. Lombok
      - Blad 1, F28a
      - Blad 2, F28b
    - Monden der Koealoe- en Panai-rivier, 1926; F29a-F29c; Schaal 50.000
      Opgenomen/samengesteld: Lagaay Schip: Sirius a + b + c in 2
      - min.bl., F29a
      - min.bl, F29b
      - constr.bl met plan: Rede Laboean Bilik 1: 25.000, F29c
    - Bilahrivier van de mond tot Bandar, 1872; F30; Schaal 10.000
      Opgenomen/samengesteld: W. v. Oorschot
    - Bilah-rivier nabij de plantages de Bilah-landen, 1910; F31; Schaal 200.000
      Schip: Opn. Lombok
    - Bank van Timboen Toelang, 1927; F32; Schaal 100.000
    - Asahan R.bij Tandjoeng Balai, 1930; F33; Schaal 5.000
    - Panei-rivier van de mond tot Laboean Batoe, 1871; F34; Schaal ± 50.000
      Schip: Marnix
    - Baroemoen-rivier (Panai R), 4 bladen, 1930; F35a-F35d; Schaal 10.000; Schaal 5.000
      Opgenomen/samengesteld: Nautische Dienste K.P.M. a + b + c in 2
      - Blad 1, F35a
      - Blad 2, F35b
      - Blad 3, F35c
      - Blad 4, F35d
    - Panai-rivier. Tg. Berang 2 Toengkal tot ± 3 km. benedenstrooms, 1937; F36a-F36b; Schaal 10.000
      Opgenomen/samengesteld: Nautische Dienst K.P.M.
      - Blad 1, F36a
      - Blad 3, F36b
    - Bila-rivier, 1937; F37a-F37f; Schaal 10.000
      Opgenomen/samengesteld: Nautische Dienste K.P.M.
      - I, F37a
      - II, F37b
      - III min.bl., F37c
      - I, F37d
      - II, F37e
      - III constr. bl.Tg. Berang 2 Toengkal tot Negri Lama Estate, F37f
    - P. Djara, 1892; F38a-F38b; Schaal 20.000
      - min.bl., F38a
      - constr.bl., F38b
    - P. Pandang, 1891; F40a-F40b; Schaal 20.000
      - min.bl., F40a
      - constr.bl., F40b
    - P. Pandang, 1916; F41a-F41b; Schaal 5.000
      Schip: Opn. v. V. Gogh
      - min.bl., F41a
      - constr.bl., F41b
    - P. Salahnama, 1891; F42a-F42b; Schaal 20.000
      - min.bl., F42a
      - constr.bl., F42b
    - Bila-rivier. Oversteek bij Loemba 2 (kort na F 36 a-2e afd.), 1937; F43; Schaal 6.000
      Opgenomen/samengesteld: Havenmeester Schip: Asahan
    - Asahan R.Tg.Balai tot Telok Niboeng, 1939; F44a-F44b; Schaal 10.000
      Opgenomen/samengesteld: Mas Pardi Schip: Hydrograaf
      - min.bl., F44a
      - constr.bl., F44b
    - Calque aangevende wijzigingen Asahan Rivier, 1949; F45; Schaal 20.000
      Opgenomen/samengesteld: 1e stuurman K.P.M.
    - Monding Asahan Rivier, 1952; F46a-F46b; Schaal 20.000
      Opgenomen/samengesteld: M.A. Moereels Schip: Bimasakti a + b in 2
      - min.bl., F46a
      - constr.bl., F46b
    - Asahan Rivier, 1952; F47a-F47b; Schaal 10.000
      - min.bl., F47a
      - constr.bl., F47b
    - Batu Baru Rivier, 1954; F48a-F48b; Schaal 12.500
      Opgenomen/samengesteld: S. Kooimans Schip: Burdjamhal a + b in 2
      - min.bl., F48a
      - constr.bl., F48b
  - Onderafdeling G: van hoek Penipahan tot en met de ingang van Straat Roepat, G
    - Oostkust Sumatra, van hoek Penipahan tot Roepat, blad IV, 1893; G1; Schaal 200.000
      Opgenomen/samengesteld: H.J. v. Hoogstraten Schip: Blommendal
    - Geen titel, 1907; G2a-G2c; Schaal 200.000
      Opgenomen/samengesteld: Hydr. \bureau c in 2
      - Oostkust Sumatra, blad III, G2a
      - corr.blad Rokan R., 1920, G2b
      - verm.tekening, 1926, G2c
    - Rokan-rivier bij Perdamaran, 1939; G4a; Schaal 20.000
      Opgenomen/samengesteld: L.M. Reiniers w/d gezagh. Schip: Hydrograaf
    - Koeboe-rivier, 1939; G5a; Schaal 10.000
    - Mond Rokanrivier, 1892; G6a-G6e
      Opgenomen/samengesteld: J.H. v. Hoogstraten Schip: Blommendal a + b in 2
      - min.bl., G6a; Schaal 40.000
      - min.bl., G6b; Schaal 40.000
      - min.bl., G6c; Schaal 40.000
      - constr.bl., G6d; Schaal 60.000
      - constr.bl., G6e; Schaal 60.000
    - Mond der Rokanrivier, netkaart, 1893; G7; Schaal 100.000
      Opgenomen/samengesteld: J.H. v. Hoogstraten Schip: Blommendal
    - Mond Rokan R., met plan: Rede Bagan Si Api Api 1: 25.000, 1918; G8a-G8c; Schaal a. 75.000
      Opgenomen/samengesteld: Schenck de Jong Schip: Tydeman
      - min.bl., G8a
      - getijstromen, G8b
      - constr.bl., G8c
    - Mond Rokan R. toegang naar Bagan Si Api Api, 1932; G9; Schaal 75.000
      Schip: Hisp. Zeeman
    - NW.groep der Aroa-eilanden, 1916; G10a-G10c
      Schip: v. Gogh c in 2
      - min.bl., G10a; Schaal 25.000
      - constr.bl., G10b; Schaal 50.000
      - constr.bl. Aroa-eiln. en één vadem bank, G10c; Schaal 50.000
    - Bagan Si Api Api, a. min. bl., 1939; G11a; Schaal 75.000
      Opgenomen/samengesteld: Pardi Schip: Hydrograaf G11a in 2
    - Straat Seneboei, a. min.bl., 1939; G12a; Schaal 25.000
      Opgenomen/samengesteld: Pardi Schip: Hydrograaf
    - Mond Rokan-rivier, met plan: Mond Koeboe R.1: 25.000, 1927; G13a-G13c; Schaal 75.000
      Opgenomen/samengesteld: Lagaay Schip: Sirius a + b in 2
      - min.bl., G13a
      - constr.bl., G13b
      - witdruk van oorspronkelijk geheim waarw.beS.Seneboei, 1927, G13c
    - Mond Rokan-rivier, 1930; G14a-G14b; Schaal 75.000
      Opgenomen/samengesteld: Knijff Schip: Orion
      - min.bl., G14a
      - constr.bl., G14b
    - Schetskaart Rokanrivier, 1918; G15a-G15b; Schaal 75.000; Schaal 25.000
      - min.bl., G15a
      - constr.bl., G15b
    - Rokanrivier, 1888; G16a-G16c; Schaal 20.000
      Schip: H.J. Fendeloo a + b in 2
      - netkaart, G16a
      - constr.bl, G16b
      - constr.bl, G16c
    - Tibawan en Rokan rivier in 3 bladen, 1907; G17a-G17c; Schaal 20.000
      Opgenomen/samengesteld: Spoorwegverkenning midden Sumatra
      - Blad 1, G17a
      - Blad 2, G17b
      - Blad 3, G17c
    - Rokan- en Koeboe R. in 3 bladen, 18 - 19/XII, 19/XIII en 19/XIV, 1938?; G18a-G18c; Schaal 40.000
      Opgenomen/samengesteld: Ned.Pac.Petr.My. a + b + c in 2
      - Blad 1, G18a
      - Blad 2, G18b
      - Blad 3, G18c
    - Onderzoek vaarwater beo.Seneboei, 1927; G19a-G19b; Schaal 100.000
      - min.bl., G19a
      - constr.bl., G19b
    - Benoorden de mond der Rokanrivier, 1892; G20a-G20e
      Opgenomen/samengesteld: J.H. v. Hoogstraten Schip: Blommendal d in 2
      - min.bl., G20a; Schaal 50.000
      - min.bl., G20b; Schaal 50.000
      - min.bl., G20c; Schaal 50.000
      - constr.bl., G20d; Schaal 100.000
      - constr.bl., G20e; Schaal 100.000
    - Vaarwater ben.Roepat, met plan: Ingang Str.Roepat ben. ben.Tg.Ketam 1: 25.000, G21a-G21b; Schaal 75.000
      - min.bl., G21a
      - constr.bl., G21b
    - Benoorden Straat Roepat, 1892; G22a-G22c
      Opgenomen/samengesteld: J.H. Hoogstraten Schip: Blommendal a + b + c in 2
      - van Taboean tot hoek Senapies, min.bl., G22a; Schaal 50.000
      - ben. Straat Roepat, min.bl., G22b; Schaal 50.000
      - constr.bl., G22c; Schaal 100.000
    - Bakal Toea-bank, 1928; G23a-G23b; Schaal 50.000
      Opgenomen/samengesteld: V. Lynden Schip: Orion
      - min.bl., G23a
      - constr.bl., G23b
    - Straat Roepat, 1892; G24a-G24c
      Opgenomen/samengesteld: J.H. Hoogstraten Schip: Blommendal
      - min.bl. Noordgedeelte, G24a; Schaal 37.500
      - min.bl. P. Pajoeng, G24b; Schaal 37.500
      - constr.bl., G24c; Schaal 75.000
    - Vaarwaters naar N.Ingang Straat Roepat, 1927/8; G25a-G25b; Schaal 75.000
      - min.bl., G25a
      - constr.bl., G25b
    - Straat Roepat, 1928; G26a-G26b; Schaal 75.000
      - min.bl., G26a
      - constr.bl, G26b
    - Monding S.Rokan, 1949; G27a-G27b; Schaal 25.000
      Opgenomen/samengesteld: Dep. V. Verkeer, Energie en Mijnwezen Schip: M.S. Zeezwaluw a + b in 2
      - min.blad, G27a
      - triangulatie blad, G27b
    - E. Kust Sumatra. Mond Rokan Rivier, 1949-1950; G28a-G28b; Schaal 50.000
      Opgenomen/samengesteld: Luit. t/z. II S.D.J.E. de Wit Schip: Hulp opn. Gandang a + b in 2
      - min.blad No. I, G28a
      - Blad 2, G28b
    - Vervolgblad van Min.blad No. 1, 1949-1950; G29a; Schaal 50.000
      Opgenomen/samengesteld: Lt. t/z II S.D.J.E. de Wit Schip: Hulpopnr. vaartuig Gandang
    - Vervolgblad op Min.blad No I, 1949-1950; G30a; Schaal 50.000
      Opgenomen/samengesteld: A/Z II S.D.J.E. de Wit Schip: Hulpopn. Vaartuig Gandang
    - E. Kust Sumatra - Mond Rokan Rivier Min. bl. No II, Juli - Sept. 1900; G31a-G31b; Schaal 50.000
      Opgenomen/samengesteld: Luit. t/z G.A Boegbom Schip: Hr.Ms. J. v. Brakel a + b in 2
      - Blad 1, G31a
      - Blad 2, G31b
    - E. Kust Sumatra - Mond Rokan Rivier Min. bl. III, Aug. - Nov. 1949; G32a-G32b; Schaal 25.000
      Opgenomen/samengesteld: Luit. t/z J.E de Wit Schip: Hulpopn. vaartuig Gandang a + b in 2
      - Blad 1, G32a
      - Blad 2, G32b
    - E. Kust Sumatra - Mond Rokan Rivier Min.bl. No. IV, Juli - Sept. 1950; G33a-G33b; Schaal 25.000
      Opgenomen/samengesteld: Luit. t/z G.A. Boegbom Schip: Hr.Ms. J. v. Brakel b in 2
      - Blad 1, G33a
      - Blad 2, G33b
  - Onderafdeling H: van Straat Roepat t/m Bengkalis en Padang, H
    - Oostkust Sumatra van Roepat tot N.Parit, blad V, 1894; H1; Schaal 200.000
      Opgenomen/samengesteld: R.O.J. Verschoor Schip: Melv. v. Carnbee H1 in 2
    - Toegangen tot Medang, 1928; H2a-H2b; Schaal 30.000
      Opgenomen/samengesteld: v. Lynden Schip: Orion
      - min.bl., H2a
      - constr.bl., H2b
    - Ben. Roepat van Hk. Komol tot Hk. Medang, 1894; H3a-H3b; Schaal 50.000
      Opgenomen/samengesteld: R.O.J. Verschoor Schip: Melv. v. Carnbee
      - min.bl., H3a
      - constr.bl., H3b
    - Geen titel, 1930; H4a-H4b; Schaal 75.000
      - Min.bl. I (Bengkalis tot Koendoer), H4a
      - constr.bl., H4b
    - Verbeterblad voor Krt.102, 1937; H4d; Schaal ?
      Opgenomen/samengesteld: Bur.Hydr.
    - Geen titel, H5a-H5b; Schaal 75.000
      - min.bl. II (Bengkalis tot Koendoer), H5a
      - constr.bl., H5b
    - Van Roepat tot Bengkalis, 1893, 1894; H6a-H6c
      Opgenomen/samengesteld: R.O.J. Verschoor Schip: Melv. V. Carnbee a + b in 2
      - min.bl., H6a; Schaal 100.000
      - constr.bl., H6b; Schaal 100.000
      - constr.bl., H6c; Schaal 200.000
    - Mond Siak R. tot P. Tengah, 1931; H7a-H7b; Schaal 25.000
      - min.bl., H7a
      - constr.bl., H7b
    - Selat Morong, 1893; H8a-H8b; Schaal 50.000
      - min.bl., H8a
      - constr.bl., H8b
    - Noord-ingang Straat Bengkalis, 1929; H9a-H9b; Schaal 5.000
      - min.bl., H9a
      - constr.bl., H9b
    - Straat Bengkalis en Straat Roepat, 1955; H10a-H10b; Schaal 100.000
      Opgenomen/samengesteld: J. Heringa Schip: Pewakembar
      - min.bl., H10a
      - constr.bl., H10b
    - Sumatra Oostkust. Rede Dumai, 1956; H11a-H11d; Schaal 12.500
      Opgenomen/samengesteld: A.S. Kooimans Schip: Pewakembar
      - min. bl., H11a
      - constr. bl., H11b
      - dreg min.bl., H11c
      - dreg constr. bl., H11d
    - Sumatra Oostkust. Straat Rupat, 1956; H12a-H12b; Schaal 25.000
      - dregminuutbl., H12a
      - dregconstr.bl, H12b
    - Sumatra Oostkust Straat Rupat, 1756; H15a-H15b; Schaal 25.000
      - dregminuutbl., H15a
      - dregconstructiebl., H15b
    - Bengkalis Noordkust, 1893; H14a-H14b; Schaal 100.000
      - min.bl., H14a
      - constr.bl., H14b
    - Sumatra Oostkust. Straat Bengkalis Straat Rapoet, 1956; H13a-H13b; Schaal 25.000
      Opgenomen/samengesteld: A.S. Kooiman s Schip: Pewakembar
      - dregminuutbl., H13a
      - dregconstructiebl.1957, H13b
    - Sumatra Oostkust. Straat Bengkalis, 1957; H16a-H16b; Schaal 50.000
      - dregminuutblad, H16a
      - dregconstructieblad, H16b
    - Toegang van Straat Malaka naar Brouwerstraat, 1893; H18; Schaal 100.000
    - Triangulation scheme Malacca-strait, 1693; H23; Schaal 1/8 inch: 1E.m
      Schip: H.M. Egeria
    - Oostkust Sumatra, Bengkalis tot Rangsang, blad VII, 1894; H24; Schaal 200.000
      Opgenomen/samengesteld: R.O.J. Verschoor Schip: Melv. v Carnbee
    - Straat Padang en Brouwerstraat, 1894; H26a-H26b; Schaal 100.000
      - min.bl., H26a
      - constr.bl., H26b
    - Mond Siakrivier, 1894; H31a-H31b; Schaal 30.000
      - min.bl., H31a
      - constr.bl., H31b
    - Siakrivier van de mond tot P. Tengah, 1891; H37a-H37d; Schaal 15.000
      Opgenomen/samengesteld: D.A. Krayenhoff v/d Leur Schip: Blommendal
      - Blad 1, H37a
      - min. bl., H37b
      - constr.bl., H37c
      - constr.bl., H37d
    - Siakrivier van de mond tot Siak, 1894; H43; Schaal 30.000
    - Oostkust Sumatra Slek Rivier, 1954; H44a-H44b; Schaal 12.500
      Opgenomen/samengesteld: J. Heringa Schip: Bewakenbar b in 2
      - Min. bl., H44a
      - constr.bl., H44b
    - Oostkust Sumatra Rede Soengai Pakming, 1956; H45a-H45b; Schaal 10.000
      - Min. bl., H45a
      - constr.bl, H45b
    - Siak-rivier van de mond tot Siak, 1909; H46; Schaal 30.000
    - Mond Siakrivier, netkaart, 1894; H47; Schaal 30.000
    - Siakrivier van de mond tot P. Tengah, 1891; H48; Schaal 15.000
      Opgenomen/samengesteld: D.A. Krayenhoff v/d Leur Schip: Blommendal H48 in 2
    - Siakrivier van P. Tengah tot Siak, 1894; H49; Schaal 30.000
    - Siakrivier van Siak tot Pekangbaroe, 1861; H50; Schaal ± 110.000
    - Siakrivier van Siak tot Baken-Baroe, 1905; H51; Schaal 30.000
      Schip: H.M. Flores H51 in 3
    - Siakrivier, 1949; H52a-H52b; Schaal 100.00
      Opgenomen/samengesteld: F.C. Backer Dirks
      - min. bl., H52a
      - constr. bl, H52b
    - Straat Bengkalis, 1949; H53a-H53b; Schaal 100.000
      - minuutblad, H53a
      - constr. bl., H53b
    - Mond der Siak Rivier, 1949; H54a-H54b; Schaal 25.000
      - min. bl., H54a
      - constr. bl, H54b
    - Mond Siak Rivier, 1953; H55a-H55c; Schaal 25.000
      - min. bl., H55a
      - constr. bl., H55b
      - constr. bl., H55c
    - Mond Siak Rivier, 1953; H56a-H56b; Schaal 12.500
      Opgenomen/samengesteld: A.S. Kooimans Schip: Pewakenbar
      - min. bl., H56a
      - constr. bl., H56b
    - Straat Pandjang, 1894; H57a-H57b; Schaal 100.000
      - min. bl., H57a
      - constr. bl., H57b
  - Onderafdeling J: van Bengkalis tot Straat Doerian, J
    - Oostkust Sumatra van P. Merbau tot P. Boeroeng, 1894-1896; J1; Schaal 200.000
      Opgenomen/samengesteld: J.H. v. Hoogstraten; W. Naudin ten Cate Schip: Blommendal
    - Landverkenningen, 1895; J2a-J2c
      Opgenomen/samengesteld: W. Naudin ten Cate Schip: Blommendal
      - Blad 1, J2a
      - Blad 2, J2b
      - Blad 3, J2c
    - Terrein beo. Bengkalis en toegang naar Selat Pandjang, 1939; J3a-J3b; Schaal 75.000
      Opgenomen/samengesteld: Gezagh. Knijff Schip: Orien a in 2
      - min. bl., J3a
      - constr. bl., J3b
    - Blad III, O.kust Sumatra, Bengkalis tot Koendoer, 1930; J4a-J4b; Schaal 75.000
      Opgenomen/samengesteld: Gezagh. Knijff Schip: Orion a in 2
      - min. bl., J4a
      - constr. bl., J4b
    - Van Bengkalis tot Tg.Kedaboe, 1893; J5a-J5b; Schaal 100.000
      - min. bl., J5a
      - constr. bl., J5b
    - Blad IV, O.Kust Sumatra, Bengkalis tot Koendoer, 1931; J6a-J6b; Schaal 75.000
      - min. bl., J6a
      - constr. bl., J6b
    - Straat Ringgit, 1930; J7; Schaal 25.000
    - Kamparrivier tot douanepost Tg.Niboeng, 1930/31; J8a-J8b; Schaal 50.000
      - min. bl., J8a
      - constr. bl., J8b
    - Ijoe (Karimoen), 1929; J9a-J9b; Schaal 25.000
      - min. bl., J9a
      - constr. bl., J9b
    - Van Str. Pandjang tot P. Boeroeng, 1894 en 1896; J10a-J10c; Schaal 100.000
      Opgenomen/samengesteld: W. Naudin ten Cate Schip: Blommendal a + b + c in 2
      - min. bl., J10a
      - constr. bl., J10b
      - constr. bl., J10c
    - Lodingen bij Pelambang, alwaar Hr.Ms. Zeven Prov.is vastgelopen, 1912; J11; Schaal 200.000
      Schip: Zeven Prov.
    - Kampar Miri-rivier in 3 bladen, 1907; J12a-J12c; Schaal 20.000
      - Blad 1, J12a
      - Blad 2, J12b
      - Blad 3, J12c
    - Kampar Kanan-rivier in 2 bladen, 1907; J13a-J13b; Schaal 20.000
      - Blad 1, J13a
      - Blad 2, J13b
    - Groot Karimon, 1894-1896; J17a-J17b; Schaal 100.000
      Opgenomen/samengesteld: W. Naudin ten Cate Schip: Blommendal b in 2
      - min. bl., J17a
      - constr. bl., J17b